【裁判字號】    97,易,385
【裁判日期】    970430
【裁判案由】    竊盜
【裁判全文】
臺灣彰化地方法院刑事判決              97年度易字第385 號
公  訴  人  臺灣彰化地方法院檢察署檢察官
被      告  丙○○
                    弄3號
上列被告因竊盜案件，經檢察官提起公訴（97年度偵字第827 號
、第831 號），本院依簡式審判程序判決如下：
    主    文
丙○○竊盜，累犯，處有期徒刑肆月；又踰越牆垣竊盜，累犯，
處有期徒刑柒月。應執行有期徒刑拾月。
    事    實
一、丙○○前因竊盜案件，經本院以91年度彰簡字第633 號判決
    判處有期徒刑4 月，得易科罰金確定；又因連續施用第一級
    毒品案件，經本院以92年度訴字第463 號判決判處有期徒刑
    10月確定；再因連續竊盜案件，經本院以92 年度易字第689
    號判決判處有期徒刑8 月確定，後2 罪並由本院以93 年 度
    聲字第1481號裁定定應執行刑為有期徒刑1 年4 月確定；上
    開罪刑經入監接續執行後，已於民國（下同）94年8 月3 日
    縮刑期滿執行完畢。詎仍不知悔改：
（一）因缺錢花用，復基於意圖為自己不法所有之犯意，於97年
      1 月1 日下午1 時30分許，在彰化縣社頭湳底村湳底2 巷
      2 號前之空地上，徒手竊取甲○○所有之一堆鋼筋（共約
      18 公 斤重），及乙○○所有之銅線1 包（重約1.5 公斤
      ）、機車蓄電池1 顆，得手後騎乘不知情之張早所有之車
      號KUH —717 號重型機車，將上開竊得之物品載往位於彰
      化縣永靖鄉○○村○○路○ 段69巷100 號之「和成資源回
      收場」，以新臺幣（下同）500 元之價格，將前開竊得之
      物品變賣予不知情之上揭回收場負責人邱新賀。嗣因甲○○發現鋼筋遭竊，依丙○○沿路掉落之鋼筋，循線追至「
      和成資源回收場」並報警處理，始查悉上情。
（二）因缺錢花用，另基於意圖為自己不法所有之犯意，於97年
      1 月1 日下午2 時許，以踰越圍牆牆垣之方式，進入丁○○所經營、位於彰化縣永靖鄉○○路103 巷26號之鐵工廠
      內（無故侵入他人建築物之部分，未據告訴），徒手竊取
      丁○○所有之鐵製機械零件2 塊（重約30公斤），得手後
      並將上揭竊得之物品置放在不知情之張早所有之車號 KUH
      —717 號重型機車置物箱內，伺機變賣。嗣丙○○於97年
      1 月1 日下午6 時許，因上開事實欄一（一）所載竊盜犯
      行經警查獲時，主動取出車號KUH-717 號機車置物箱內之
      2 塊鐵製機械零件供警扣案，而於有偵查犯罪職權之機關
      或個人發覺其犯罪前，坦承有前開竊取鐵製機械零件2 塊
      之犯行而自首，且主動接受裁判。
二、案經彰化縣警察局田中分局報請臺灣彰化地方法院檢察署檢
    察官偵查起訴。
    理    由
一、除被告所犯為死刑、無期徒刑、最輕本刑為3 年以上有期徒
    刑之罪或高等法院管轄第1 審案件者外，於前條第1 項程序
    進行中，被告先就被訴事實為有罪之陳述時，審判長得告知
    被告簡式審判程序之旨，並聽取當事人、代理人、辯護人及
    輔佐人之意見後，裁定進行簡式審判程序；除簡式審判程序
    及簡易程序案件外，第1 審應行合議審判，刑事訴訟法第27
    3 條之1 第1 項、第284 條之1 分別定有明文。本件被告丙○○所涉均係死刑、無期徒刑、最輕本刑為3 年以上有期徒
    刑之罪或高等法院管轄第一審案件以外之罪，並於本院行準
    備程序時均就被訴事實為有罪之陳述，本院合議庭依前揭規
    定，經評議結果，裁定改由受命法官獨任行簡式審判程序，
    合先敘明。
二、上開事實，業據被告丙○○於警詢、偵訊、本院準備程序及
    審理中坦承不諱（見彰化縣警察局田中分局田警分偵字第09
    70000584號刑案偵查卷第1 、2 頁，田警分偵字第09700000
    81號刑案偵查卷第1 、2 頁，臺灣彰化地方法院檢察署97年
    度偵字第827 號卷第7 、8 頁，本院97年度易字第385 號卷
    第40、46、47頁），核與證人即被害人甲○○、乙○○、丁○○、證人即和成資源回收場負責人邱新賀於警詢中所為之
    證述相符（見彰化縣警察局田中分局田警分偵字第09700000
    81號刑案偵查卷第3-7 頁、田警分偵字第0970000584號刑案
    偵查卷第3 頁），並有贓物認領單3 紙、照片8 張、車籍查
    詢基本資料詳細畫面1 紙、竊盜現場圖1 紙在卷可稽（見彰
    化縣警察局田中分局田警分偵字第0970000584號刑案偵查卷
    第5 、12、13頁，田警分偵字第0970000081號刑案偵查卷第
    14-16 、19-21 頁），足認被告上開自白確與事實相符，本
    案事證明確，被告犯行堪以認定，應予依法論科。
三、核被告丙○○如事實欄一（一）所為，係犯刑法第320 條第
    1 項之普通竊盜罪；如事實欄一（二）所為，係犯刑法第32
    1 條第1 項第2 款之踰越牆垣而竊盜罪。被告所犯上開2 罪
    ，犯意各別，行為互異，應分論併罰。查被告前因竊盜案件
    ，經本院以91年度彰簡字第633 號判決判處有期徒刑4 月，
    得易科罰金確定；又因連續施用第一級毒品案件，經本院以
    92 年 度訴字第463 號判決判處有期徒刑10月確定；再因連
    續竊盜案件，經本院以92年度易字第689 號判決判處有期徒
    刑8 月確定，後2 罪並由本院以93年度聲字第1481號裁定定
    應執行刑為有期徒刑1 年4 月確定；上開罪刑經入監接續執
    行後，已於94年8 月3 日縮刑期滿執行完畢，此有臺灣高等
    法院被告前案紀錄表、臺灣彰化地方法院檢察署刑案資料查
    註查紀錄表各1 份附卷可考，被告於有期徒刑執行完畢後，
    5 年內故意再犯本件有期徒刑以上之2 罪，均為累犯，應依
    刑法第47條第1 項規定分別加重其刑。另按刑法第62條所謂
    「發覺」，固非以有偵查犯罪職權之機關或人員確知其人犯
    罪無誤為必要，而於對其發生嫌疑時，即得謂為已發覺；但
    此項對犯人之嫌疑，仍須有確切之根據得為合理之可疑者，
    始足當之，若單純主觀上之懷疑，要不得謂已發生嫌疑（最
    高法院72年臺上字第641 號判例意旨參照）。本件有關被告
    所犯上開事實欄一（二）所載之犯行，係因於97年1 月1 日
    下午6 時許，被告因另犯上開事實欄一（一）所載竊盜犯行
    經警查獲時，被告主動取出車號KUH-717 號機車置物箱內之
    2 塊鐵製機械零件供警扣案，而於有偵查犯罪職權之機關或
    個人發覺其犯罪前，坦承前揭事實欄一（二）所載之竊盜犯
    行而自首，且主動接受裁判，業經被告於警詢、本院審理中
    陳稱明確（見彰化縣警察局田中分局田警分偵字第09700005
    84號刑案偵查卷第1-2 頁，本院97年度易字第385 號卷第47
    頁），並有彰化縣警查局田中分局職務報告書1 份在卷可參
    （見臺灣彰化地方法院檢察署97年度偵字第827 號卷第11頁
    ），足徵被告確係在警員未發現有確切之根據得為合理之懷
    疑前，即主動供述其為本件如事實欄一（二）所載竊盜之犯
    行，被告係對於未發覺之罪自首而接受裁判，爰依自首之規
    定，就其該部分所犯減輕其刑，並依法先加後減之。爰審酌
    被告之素行，正值青壯，不思循正當途徑獲取所需，竟任意
    竊取他人物品，侵害他人權益非微，惟考量被告行竊之手段
    、次數，所得物品之價值，與犯後自始坦承犯行，且竊得之
    物品均已歸還予被害人等一切情狀，分別量處如主文所示之
    刑，並定其應執行之刑。另本件被告犯罪之時間均係在96年
    4 月24日以後，並不符合中華民國96年罪犯減刑條例所定之
    減刑要件，尚無依該條例規定予以減刑之餘地。公訴人固對
    被告分別求處有期徒刑7 月、7 月，並定應執行刑為有期徒
    刑1 年，惟本院審酌被告主動供出事實欄一（二）所載之犯
    行、犯後自始坦承犯行、所竊得物品均經被害人領回等節後
    ，認公訴人之求刑尚屬過重，附予敘明。
據上論斷，應依刑事訴訟法第273 條之1 第1 項、第299 條第 1
項前段，刑法第320 條第1 項、第321 條第1 項第2 款、第47條
第1 項、第62條前段、第51條第5 款，刑法施行法第1 條之1 第
1 項、第2 項前段，判決如主文。
本案經檢察官莊佳瑋到庭執行職務。
中    華    民    國    97    年    4     月    30    日
                          刑事第三庭  法  官  林秉暉
以上正本證明與原本無異。
如不服本判決，應於判決送達後10日內，向本院提出上訴書狀，
上訴書狀應「敘述具體上訴理由」，並按他造當事人之人數附繕
本。「切勿逕送上級法院」。
告訴人或被害人對於判決如有不服具備理由請求檢察官上訴者，
其上訴期間之計算係以檢察官收受判決正本之日期為準。
中    華    民    國    97    年    5     月    6     日
                                      書記官  梁高賓
【附錄本案判決論罪科刑法條全文】：
中華民國刑法第320條
意圖為自己或第3 人不法之所有，而竊取他人之動產者，為竊盜
罪，處5 年以下有期徒刑、拘役或5 百元以下罰金。
意圖為自己或第3 人不法之利益，而竊佔他人之不動產者，依前
項之規定處斷。
前2項之未遂犯罰之。
中華民國刑法第321條：
犯竊盜罪而有左列情形之一者，處6月以上5年以下有期徒刑：
一、於夜間侵入住宅或有人居住之建築物、船艦或隱匿其內而犯
    之者。
二、毀越門扇、牆垣或其他安全設備而犯之者。
三、攜帶兇器而犯之者。
四、結夥3人以上而犯之者。
五、乘火災、水災或其他災害之際而犯之者。
六、在車站或埠頭而犯之者。
前項之未遂犯罰之。


司法院資訊處製作；財團法人民間司法改革基金會備份。
